# 有关非同一控制下购买日合并资产负债表的编制

提问人：xuzhenm 时间：2017-04-12 07:40:16
陈版，您好，有问题向您请教，在非同一控制下，购买日购买方要编制合并资产负债表，但如果购买方的付出的合并对价小于所享有的被收购方净资产公允价值的份额，这部分要确认营业外收入，由于非同一控制，购买日只编制合并资产负债表，所以需要调整母公司的留存收益，我想咨询您的是，这个营业外收入在购买日后怎么处理?

回答人：chenyiwei
你说的情况是因为购买日只编制合并资产负债表而进行的特殊处理。年末，编制购买日所在年度的合并报表时，由于合并报表包含合并利润表，所以在合并利润表上该项差额会体现为营业外收入。